臺灣新竹地方法院交通事件裁定　　　　100年度交聲字第224號
原處分機關　交通部公路總局新竹區監理所新竹市監理站
異　議　人
即受處分人　童正光
上列異議人即受處分人因違反道路交通管理處罰條例案件，對於
交通部公路總局新竹區監理所新竹市監理站民國100 年4 月6 日
竹監新三字第裁51-E00000000號裁決書，聲明異議，本院裁定如
下：
    主  文
異議駁回。
    理  由
一、按受處分人，不服第8 條主管機關所為之處罰，得於接到裁
    決書之翌日起20日內，向管轄地方法院聲明異議；又法院認
    為聲明異議無理由者，應以裁定駁回之，道路交通管理處罰
    條例第87條第1 項、道路交通事件處理辦法第18條分別定有
    明文。又按汽車駕駛人，行經有燈光號誌管制之交岔路口闖
    紅燈者，處1,800 元以上5,400 元以下罰鍰，並記違規點數
    3 點，道路交通管理處罰條例第53條第1 項、第63條第1 項
    第3 款分別定有明文。
二、原處分意旨略以：異議人即受處分人童正光於100 年3 月21
    日11時50分許，騎乘車牌號碼BD3-927 號普通重型機車，行
    經新竹市○○路○ 段與忠孝路路口時闖紅燈左轉，為新竹市
    警察局第二分局東勢派出所警員江翰青發覺後攔停異議人，
    當場填掣竹市警交字第E00000000 號舉發違反道路交通管理
    事件通知單。嗣異議人於應到案日期前提出申訴，經原處分
    機關函請原舉發單位調查結果，仍認異議人確有上開違規行
    為，原處分機關於100 年4 月6 日竹監新三字第裁51-E0000
    0000號違反道路交通管理事件裁決書，依道路交通管理處罰
    條例第53條第1 項、第63條第1 項第3 款、及違反道路交通
    管理事件統一裁罰基準及處理細則第41條、第43 條 、第44
    條、第67條規定，裁處異議人罰鍰1,800 元，並記違規點數
    3 點。
三、異議意旨略以：伊確有於100 年3 月21日11時50分騎乘車牌
    號碼BD3-927 號普通重型機車，行經新竹市○○路○ 段（食
    品路與忠孝路路口）左轉至忠孝路，嗣經警員攔停始知有於
    上開路口闖越紅燈左轉，該警員未聽伊辯解即開立舉發違反
    道路交通管理事件通知單（紅單），且違規當時無警示鳴警
    笛相關告示動作，請舉發單位提出路口監視錄影或照片舉證
    ，爰依法聲明異議云云。
四、訊據異議人即受處分人童正光固坦承有於上揭時、地，騎乘
    車牌號碼BD3-927 號普通重型機車，沿新竹市○○路由新竹
    市區往竹東（即由西向東）方向行駛，行經新竹市○○路與
    忠孝路路口有燈光號誌管制之交岔路口處，左轉忠孝路等情
    ，惟矢口否認有何在新竹市○○路與忠孝路路口闖紅燈左轉
    乙節，辯稱：伊看到新竹市○○路○○道路燈號為綠燈，始
    左轉至忠孝路口云云。經查：
  (一)證人即本件舉發員警江翰青於本院調查時結證稱：我當時執
    行巡邏勤務，在新竹市○○路與光復路口，由新竹市○○路
    往忠孝路方向，停等紅燈，當時新竹市○○路○○道路燈號
    是紅燈、東大路陸橋下食品路匣道口號誌為綠燈，當時我的
    車行方向紅燈剩下5 至6 秒，見異議人騎乘上揭普通重型機
    車，直接從新竹市○○路闖紅燈左轉往忠孝路方向行駛，我
    等待轉綠燈後向前將機車攔停；新竹市○○路與忠孝路、食
    品路路口行向號誌，綠燈亮燈順序係東大路陸橋下食品路匣
    道口單向、忠孝路食品路雙向、最後為光復路平面道路雙向
    ，因為異議人左轉忠孝路時，我行駛方向的紅燈秒數只剩5
    、6 秒，且我停在第1 台，有看到光復路平面道路雙向號誌
    都是紅燈，所以我確認異議人是闖紅燈，我才往前攔他等語
    明確（見本院卷第20頁背面至第21頁背面）。而證人江翰青
    雖為本件舉發員警，惟其到庭所陳述之上開舉發經過，經查
    尚無違反經驗或論理法則之處，且遍查本件卷存證據資料，
    亦無任何積極證據足以證明渠等前揭所述係虛偽不實，亦無
    足可顯信渠等陳述不可採信之品性證據或前科證據存在，自
    不得僅因渠等為本件開單舉發異議人之員警，即遽予否認其
    上開證述之可信性，況上開證人與異議人間素昧平生，並無
    仇隙嫌怨，而警員執行公務時，本身即受有行政懲處責任之
    監督，且其到庭具結作證，更係以刑事責任擔保其證言之真
    實性，從而，證人江翰青於本院調查中之前揭證詞，應堪值
    採信確屬實情，是異議人於上揭時、地，騎乘上揭普通重型
    機車，沿新竹市○○路由西往東方向行駛，行經新竹市○○
    路與忠孝路路口有燈光號誌管制之交岔路口處，因闖紅燈左
    轉忠孝路而違規乙情，自堪認定。
  (二)本件異議人騎乘普通重型機車行經有燈光號誌管制之交岔路
    口而闖紅燈之交通違規行為，如有監視錄影器錄影或拍照存
    證之物證資料，固可免除不必要之爭議，然員警執行交通勤
    務，依法並未要求就任何違規事項均必須錄影或拍照存證，
    此觀道路交通管理處罰條例第7 條之2 亦規定在當場不能或
    不宜攔截舉發之情況下，可逕行舉發之意旨即明，且因此等
    違規情事均發生於一剎那之間，除非恰有錄影設備或得拍攝
    快速移動畫面之照相設備，否則要求值勤警員或舉發機關需
    緊急錄影或拍照後以此為證，未免與執行勤務之實況相悖，
    並難以實行，故於因無法及時攝影取證之情況下，如無其他
    證據顯示舉發員警有誤認或故意構陷之情事時，尚難以舉發
    員警無法提出其他證據佐證，即認其所述不可採信，否則該
    未裝設科學儀器之路段，豈非陷入駕駛人得任意違規之狀態
    ，自非妥適；而本件固除證人即本件舉發員警江翰青之前揭
    證詞外，別無照片或其他證據以證明異議人有前揭交通違規
    行為，然異議人前揭違規行為，已據上開證人於本院調查中
    結證明確，異議人於此亦未能提出上開證人有誤認或故意構
    陷之具體事證，是縱裁決機關僅能由舉發員警證明異議人之
    違規行為，而未能提出照片或其他證據證明，亦難認其未盡
    舉證責任，而遽認裁決機關之處分為不當，是異議人指稱舉
    發單位並未提出相片或影片證明其有駕車行經有燈光號誌管
    制之交岔路口闖紅燈之行為云云，亦殊不足採。
五、綜上所述，本件異議人確有於前揭時、地騎乘上開車輛行經
    有燈光號誌管制之交岔路口闖紅燈之違規行為。從而，原處
    分機關依道路交通管理處罰條例第53條第1 項、第63條第1
    項第3 款及違反道路交通管理事件統一裁罰基準表規定，裁
    處異議人罰鍰1,800 元及記違規點數3 點，核無違誤。異議
    人之異議，為無理由，應予駁回。
六、據上論斷，應依道路交通事件處理辦法第18條，裁定如主文
    。
中    華    民    國   100    年    7     月    28    日
                  交通法庭  法  官  朱美璘
以上正本證明與原本無異。
如不服本裁定，應於裁定送達後5日內向本院提出抗告狀。
中    華    民    國   100    年    7     月    28    日
                            書記官  楊嘉惠